最高法院刑事判決                              八十七年度台上字第三五○六號
    上  訴  人  甲○○
右上訴人因違反槍砲彈藥刀械管制條例案件，不服台灣高等法院台中分院中華民國八
十七年七月十六日第二審判決（八十七年度上訴字第一一三三號，起訴案號：台灣台
中地方法院檢察署八十六年度偵字第二一二八九號），提起上訴，本院判決如左：
    主  文
原判決撤銷，發回台灣高等法院台中分院。
    理  由
本件原判決引用第一審判決書記載之事實，認定上訴人甲○○於民國八十年間，曾因
施用毒品罪，經第一審法院判處有期徒刑三年確定，並於八十六年五月二十一日假釋
期滿，於假釋期間，猶不知悔改，復於八十五年五月間，在其台中市○區○○街三巷
五號住處，未經許可，無故寄藏施恆隆（已於八十五年九月十七日死亡）所託交具殺
傷力之美國貝瑞塔廠製九二型半自動手槍一支（含彈匣一個，槍枝管制編號：00
00000000號）、巴西制式九二型半自動手槍一支（含彈匣一個，槍枝管制
編號：0000000000號）、制式轉輪手槍一支（含彈匣一個，槍枝管制編
號：0000000000號）、改造手槍一支（槍枝管制編號：0000000
000號）、子彈五十八發。嗣於八十六年十月七日十七時三十分許，在上址為警查
獲及之手槍各一支、子彈五十三發。又於同年月二十二日十五時四十五分許，上
訴人自動帶同員警至台中市○○路東峰公園圍牆土堆下，取出及之手槍各一支、
子彈五發等情。因而維持第一審論處上訴人未經許可，無故寄藏手槍，處有期徒刑二
年六月，並於刑之執行完畢或赦免後，令入勞動場所，強制工作三年，駁回上訴人在
第二審之上訴，固非無見。
惟查：稽之卷內資料，上訴人曾於八十年間，因施用毒品罪，經台灣台中地方法院判
處有期徒刑三年確定，於八十三年十二月三十日假釋出監，而於八十五年五月三十一
日假釋期滿，有台灣台中地方法院檢察署刑案資料查註紀錄表附卷可憑（附八十六年
度偵字第二一二八九號卷第一頁）。乃第一審判決書記載為「於八十六年五月二十一
日假釋期滿」，其事實之認定，顯與卷內資料不符，原審未予糾正，仍予維持，難謂
適法。又未經許可「持有」、「寄藏」槍砲彈藥，均係將槍砲彈藥置於自己實力支配
之下，僅「寄藏」必先有他人之持有行為，而後始為之受寄代藏而已，槍砲彈藥之「
持有」，係屬行為之繼續，其為「寄藏」亦然。本件上訴人寄藏手槍行為繼續至八十
六年十月二十二日，依刑法第四十七條規定，應以累犯論，第一審判決未依累犯規定
加重其刑，原審未予糾正，予以維持，自有判決不適用法則之違誤。上訴意旨雖未指
摘及此，惟為本院得依職權調查之事項，應認原判決有發回更審之原因。
據上論結，應依刑事訴訟法第三百九十七條、第四百零一條，判決如主文。
中      華      民      國    八十七    年      十      月     十五     日
                              最高法院刑事第五庭
                                  審判長法官  陳  錫  奎
                                        法官  王  德  雲
                                        法官  洪  清  江
                                        法官  吳  昆  仁
                                        法官  李  伯  道
      右正本證明與原本無異
                                              書  記  官
中      華      民      國    八十七    年      十      月    二十一    日
